Maximiliano Federico Scocozza Meza

Planificación estratégica & Investigación social

Fecha de nacimiento Oct. 31 1989 Nacionalidades Argentino y Francés

Dirección Soler 4227, CABA, Argentina

Cel. 54 11 15 6759 9457

E-mail Scocozza.Maximiliano@gmail.com Web MaximilianoScocozza.github.io



Diseño, planificación y coordinación de proyectos de investigación a través del relevamiento, monitoreo y evaluación. Integración de metodologías centradas en el humano y con perspectiva en sistemas. Transformación de datos en insights. Liderazgo y desarrollo de soluciones con foco en el impacto en las personas y la sostenibilidad. Fanático de la naturaleza, músico y coder entusiasta.

#Research #Insight #SocialInnovation #SmartCities #TechGeek #DataViz #OpenData #DesignThinking

Estudios:

Universidad Pompeu Fabra – 2019 - Posgrado en Diseño y Evaluación de proyectos
Universidad de Barcelona – 2018 - Máster en Sociología - Transformación Social e Innovación
Universidad Pompeu Fabra – 2017 - Seminario: Big Data & Social Media analysis
Universidad del CEMA – 2011 - Licenciatura en Economía

Experiencia laboral:

Gobierno de la Ciudad de Buenos Aires (www.buenosaires.gob.ar)

Secretaría de Planificación, Evaluación y Coordinación de Gestión

Director General - Dirección General de Evaluación y Calidad - abr 2020 - actualidad

Jefe de Gabinete - Dirección General de Calidad - ago 2019 - mar 2020

Coordinación y articulación de las actividades de Evaluación de Impacto, Relevamientos de información con foco en la experiencia de usuario y Diseño y monitoreo de indicadores de Calidad de servicios.

Gerente de Gestión de la Información - Dirección General de Calidad - mar 2019 - ago 2019

Desarrollo del plan de recopilación de datos, estructuración, exploración y análisis de la información requerida para la construcción de indicadores de Calidad de los Servicios Públicos.

Asesor en inteligencia de datos - Gabinete de la Secretaría - ene 2019 - mar 2019

Asesoramiento en inteligencia de datos y articulación entre múltiples áreas de gobierno a través de facilitación de mesas de trabajo.

Líder de proyecto - Dirección General de Planificación - mar 2018 - dic 2018

Asesor del Director de Planificación Estratégica. Diseño, planificación y coordinación del proceso de co-creación de proyectos transformadores de largo plazo.

Johnson & Johnson Argentina (www.jnj.com)

Ejecutivo de desarrollo de negocios - B2B canal tradicional - mar 2016 - sep 2016 Coordinador contribuciones y voluntariado - mar 2013 - sep 2016 Asistente de desarrollo de negocios - B2B Supermercados - mar 2015 - feb 2016 Analista de Trade Marketing - jun 2012 a feb 2015

SCA Asia Pacific Head Quarters - China (<u>www.sca.com</u>)

Trainee de Desarrollo de negocios y Estrategia - dic 2010 - mar 2011

Titular del curso de Ciencia de datos - Universidad del CEMA - 2do semestre 2020

Iniciar a los alumnos en los conceptos y herramientas estadísticas e informáticas básicas que les permita disponer y hacer uso de grandes volúmenes de datos para analizar, interpretar y comunicar patrones en la información.